【裁判字號】    89,交訴,22
【裁判日期】    890728
【裁判案由】    公共危險
【裁判全文】
臺灣花蓮地方法院刑事判決                          八十九年度交訴字第二二號
    公  訴  人  臺灣花蓮地方法院檢察署檢察官
    被      告  乙○○
右列被告因公共危險案件，經檢察官提起公訴（八十九年度偵字第八一四號），本院
判決如左：
    主  文
乙○○駕駛動力交通工具肇事，致人受傷而逃逸，處有期徒刑拾月。緩刑肆年。
    事  實
一、乙○○於民國八十九年一月十二日晚間六時四十五分許，駕駛ＩＺ–四一二八號
    自小客車，沿花蓮縣鳳林鎮○○路由南往北方向行駛，行經該路門牌號碼二十二
    號房屋以南一百公尺處時，本應注意汽車行駛時，應注意車前狀況，並隨時採取
    必要之安全措施，且按當時狀況並無不能注意之情形，竟疏未注意，而追撞同向
    在前由甲○○所駕駛之農耕機後方，致農耕機翻覆並壓住甲○○之右腿，使甲○
    ○受到右脛腓骨骨折等傷害（過失傷害部分未據告訴），甲○○受傷後，即奮力
    推開農耕機，大聲呼救，詎乙○○竟不顧甲○○之呼救，駕車逃逸，幸因民眾莊
秀英駕車經過該處而下車救助甲○○，並通知救護車到場。乙○○於肇事後即將
    前開汽車停放於花蓮縣鳳林鎮榮民醫院內焚化場旁，嗣於八十九一月二十四日下
    午三時許，委託玉里鎮修車場拖吊前開車輛修理時，為警查獲。
二、案經花蓮縣警察局鳳林分局報告臺灣花蓮地方法院檢察署檢察官偵查起訴。
    理  由
一、訊據被告乙○○坦承於右揭時地駕車撞及農耕機肇事之事實，惟矢口否認有何肇
    事逃逸之情形，辯稱：肇事後我有下車看自己的車子有沒有撞壞，沒有過去看農
    機，而且沒有看到人受傷，也沒有聽到呼救聲云云。惟查，右揭犯罪事實，業據
    被害人甲○○於警、偵訊時及本院審理時均一致供述當時其駕農耕機行進中突遭
    撞及，車禍後其推開農耕機爬行至車旁要駕駛叫救護車，駕駛人均不理會，然後
    就開車走了等情綦詳，並據證人莊秀英於警訊中證稱其開車途中見到被害人倒臥
    於北上車道，見到車子行駛時大聲呼救要求救他，我下車查看並以行動電話通知
    救護車，當時被害人說他腳骨折，無法行動，意識還很清楚等語明確，堪認被害
    人車禍後確實尚能呼救言語，則被告豈可能未察覺被害人受傷，再參酌警卷所附
    車輛及現場照片十四幀及道路交通事故調查報告表乙紙所示，被告車輛引擎蓋受
    擠壓隆起、車燈及保險桿掉落，毀損嚴重，被害人農耕機翻覆路邊，由刮地痕開
    始處起，沿路散落水箱罩、霧燈等車輛碎片至被害人農耕機翻覆處止，長約十公
    尺，足見當時撞擊猛烈，依一般經驗法則，被告如無意逃跑，豈有不詳予查看雙
    方車輛及現場狀況，以便日後索賠之理。況且警方查獲被告前開車輛時，並在被
    告後車廂查獲尚掛有乙面車牌之保險桿一截，顯見被告車禍後應有下車察看，然
    為掩飾犯行，逃避責任，遂拾起車牌隨即離去。綜上各節，本件事證明確，被告
    所辯實不足採，其犯行堪予認定。
二、核被告所為，係犯刑法第一百八十五條之四之駕駛動力交通工具肇事逃逸罪。爰
    審酌被告無犯罪紀錄，素行良好，因一時疏忽撞及被害人，為逃避責任，竟罔顧
    被害人生命安全而逃逸、所生危害非輕，經警方比對現場碎片及車輛肇事跡證後
    ，始坦承肇事，然仍一味掩飾犯行，不能坦然面對所犯錯誤，惟事後已迅速與被
    害人達成和解，賠償新台幣五十萬元，有八十九年二月四日和解協議書乙份在卷
    等一切情狀，量處如主文所示之刑。末查，被告前未曾受有期徒刑以上刑之宣告
    ，此有台灣花蓮地方法院檢察署刑案資料查註紀錄表一份在卷可稽，其一時失慮
    ，致罹刑章，經此教訓應知所警惕而無再犯之虞，本院認對被告所處之刑以暫不
    執行為適當，爰併宣告緩刑肆年，以啟自新。
據上論斷，應依刑事訴訟法第二百九十九條第一項前段，刑法第一百八十五條之四、
第七十四條第一款，判決如主文。
中        華        民        國    八十九    年   七    月   二十八   日
                               臺灣花蓮地方法院刑事庭
                                   法  官  林  碧  玲
右正本證明與原本無異。
如對本判決不服，應於送達後十日內，向本院提出上訴狀。（應抄附繕本）告訴人或
被害人如對於本判決不服者，應具備理由請求檢察官上訴，其上訴期間之計算係以檢
察官收受判決正本之日期為準。
                                   法院書記官
中      華      民      國       八 十 九     年     七    月   二十八  日
附錄本判決論罪之法律條文：
刑法第一百八十五條之四：
駕駛動力交通工具肇事，致人死傷而逃逸者，處六個月以上五年以下有期徒刑。


司法院資訊處製作；財團法人民間司法改革基金會備份。
